# 是否纳入合并范围

提问人：wjbnfl 时间：2023-04-08 10:34:02
请问下陈版：准IPO企业A公司于2X23年 3 月并购属于同一控制下的B公司，B公司下面有一家C公司于2X21年 12 月通过非同控合并进来，于2X23年 2 月进行剥离，现在A公司在编制 3 年 1 期即2X20年 12 月 31 日至2X23年 3 月 31 日合并报表时在2X21年、2X22年是否要体现C公司。

回答人：chenyiwei
如果被合并方B在 2021 年 12 月至 2023 年 2 月期间将C公司纳入合并报表范围的，则在A公司编制 3 年 1 期即2X20年 12月 31 日至2X23年 3 月 31 日合并报表时，也需要体现其从 2021 年 12 月的非同一控制下合并和 2023 年 2 月的丧失控制权，在此期间内C作为非同一控制下合并取得的子公司纳入合并报表范围。